最　高　行　政　法　院　判　決
　　　　　　　　　　　　　　　　　　 96年度判字第01368號
再 審原 告　芳榮實業股份有限公司
代　表　人　甲○○
再 審被 告　財政部臺灣省北區國稅局
代　表　人　乙○○
上列當事人間因營業稅事件，再審原告對於中華民國94年3月31
日本院94年度判字第470號判決，提起再審之訴。本院判決如下
：
    主  文
再審之訴駁回。
再審訴訟費用由再審原告負擔。
    理  由
一、本件再審原告因於民國（下同）82年4月至83年4月間進貨數
    批，價款計新臺幣（下同）1,490萬2,050元（不含稅，下同
    ），涉嫌持非實際交易對象之玉潔開發建設事業有限公司（
    下稱玉潔公司）、合豐鑫建材股份有限公司（下稱合豐鑫公
    司）、合磐工程股份有限公司（下稱合磐公司）、磊其實業
    有限公司（下稱磊其公司）四家公司開立之發票作為進項憑
    證申報扣抵營業稅74萬5,103元，涉有虛報進項稅額情事，
    經臺北縣稅捐稽徵處予以補徵營業稅74萬5,103元，並裁處
    罰鍰745萬1,000元（計至百元止）。再審原告不服，申請復
    查，經臺北縣稅捐稽徵處復查決定將罰鍰變更為7倍計521萬
    5,700元，補徵營業稅部分仍予維持。再審原告仍不服，提
    起訴願，經臺灣省政府訴願決定將上述處分撤銷，著由原處
    分機關另為處分。案經臺北縣稅捐稽徵處重為復查決定，罰
    鍰變更為5倍計372萬5,500元。再審原告不服，循序提起行
    政訴訟，經本院94年度判字第470號判決（下稱原確定判決
    ）駁回再審原告之上訴確定。再審原告遂依行政訴訟法第27
    3條第1項第1款規定對原確定判決提起本件再審之訴。
二、再審原告起訴意旨略謂：原課稅處分自始未於繳納稅捐日前
    合法送達再審原告，應屬無效之行政處分，縱再審原告聲請
    復查，亦不因此使無效之行政處分補正變成合法有效之行政
    處分。另再審被告主張其所為課稅處分已合法送達，此係屬
    有利於再審被告之事實，依舉證責任分配原則，再審被告應
    就此積極事實負舉證責任。然原確定判決未察再審被告所為
    之課稅處分係無效之處分，亦未命再審被告就合法送達之事
    實負舉證責任，而逕駁回再審原告之訴，顯為適用證據法則
    錯誤之適用法規錯誤云云。
三、再審被告答辯意旨略謂：關於再審原告罰鍰處分之繳款書，
    限繳日期為85年9月1日至85年9月10日，繳款書上之送達地
    址為新店市○○街288號3樓，此送達地址與再審原告復查申
    請書、訴願及行政訴訟所載地址相同，且再審原告於復查申
    請書上亦載有「附件一：臺北縣稅捐稽徵處營業稅核定繳款
    書及違章案件罰鍰繳款書正本各乙份」字樣，是再審原告於
    85年9月18日提出復查申請前確已收到該繳款書。另罰鍰處
    分繳款書之送達情形，再審原告前於復查、訴願及行政訴訟
    時均未提出異議，是本件原判決確定之事實，並無違背法令
    之情形等語，資為抗辯。
四、本院原確定判決以：（一）按我國現行加值型營業稅係就各
    個銷售階段之加值額分別予以課稅之多階段銷售稅，各銷售
    階段之營業人皆為營業稅之納稅義務人，故該非交易對象之
    人是否已按其開立發票之金額報繳營業稅額，並不影響營業
    人補繳營業稅之義務。本件再審原告取得玉潔公司等開立之
    進項發票時，形式上雖有支付進項營業稅，然因再審原告所
    取得之系爭統一發票，再審原告又持以申報扣抵其他銷貨之
    銷項稅額，則再審原告原所支付之進項營業稅自因再審原告
    申報扣抵結果而形同實質未繳納，再審原告復不能證明系爭
    營業稅額業已依法報繳，其主張無逃漏營業稅不應處罰，並
    無可採。（二）再審原告本件涉嫌持非交易對象玉潔公司等
    開立之發票作為進項憑證申報扣抵營業稅74萬5,103元，臺
    北縣稅捐稽徵處原以85年6月22日85北縣稅法裁字第8492號
    處分書核定補徵營業稅額74萬5,103元，並按所漏稅額處10
    倍罰鍰745萬1,000元。再審原告不服，於85年9月18日申請
    復查時，業已提出臺北縣稅捐稽徵處處分書、營業稅核定稅
    額繳款書及違章案件罰鍰繳款書正本各一份，該處分書、核
    定稅額繳款書及罰鍰繳款書上之地址為臺北縣新店市○○街
    288號3樓。是再審原告於85年9月18日提出復查申請前業已
    收到該繳款書。嗣臺北縣稅捐稽徵處於86年7月28日以86北
    縣稅法字第11006號復查決定書維持原補徵營業稅74萬5,103
    元，並將原核定裁處罰鍰745萬1,000元，變更為521萬5,700
    元，該復查決定書亦於86年8月4日送達再審原告之事務所即
    臺北縣新店市○○街288號3樓，有送達證書附原處分卷可稽
    。再審原告所稱本件課稅處分未合法送達乙節，洵無足採。
    又再審原告係於86年9月1日始繳納本稅74萬5,103元及滯納
    金、利息，並非於裁罰處分核定前補繳稅款，亦無93年3月
    29 日修正之「稅務違章案件裁罰金額或倍數參考表」處3倍
    罰鍰之適用。從而，原處分於法並無違誤，訴願決定、原審
    判決予以維持，亦無不合等語，而為駁回再審原告上訴之判
    決。
五、本院查：
（一）按判決已經確定，而有行政訴訟法第273條第1項第1款規
      定：「適用法規顯有錯誤者」之事由，固得提起再審之訴
      。惟所謂「適用法規顯有錯誤」，係指原判決所適用之法
      規與該案應適用之現行法規相違背，或與解釋判例有所牴
      觸者而言，至於法律上見解之歧異，再審原告對之縱有爭
      執，要難謂為適用法規錯誤，而據為再審之理由，有本院
      62年判字第610號判例可循。
（二）經查：本件再審原告因本件持非交易對象玉潔公司等開立
      之發票作為進項憑證申報扣抵營業稅74萬5,103元，臺北
      縣稅捐稽徵處原以85年6月22日85北縣稅法裁字第8492號
      處分書核定補徵營業稅額74萬5,103元，並按所漏稅額處
      10倍罰鍰計745萬1,000元。再審原告不服，於85年9月18
      日申請復查時，業已提出臺北縣稅捐稽徵處處分書、營業
      稅核定稅額繳款書及違章案件罰鍰繳款書正本各一份，該
      處分書、核定稅額繳款書及罰鍰繳款書上之地址為臺北縣
      新店市○○街288號3樓。是再審原告於85年9月18日提出
      復查申請前業已收到該繳款書。嗣臺北縣稅捐稽徵處於86
      年7月28日以86北縣稅法字第11006號復查決定書維持原補
      徵營業稅74萬5,103元，並將原核定裁處罰鍰745萬1,000
      元，變更為521萬5,700元，該復查決定書亦於86年8月4日
      送達再審原告之事務所即臺北縣新店市○○街288號3樓，
      有送達證書附原處分卷可稽。故再審原告所稱本件課稅處
      分未合法送達乙節，洵無足採等情，已經原確定判決詳予
      認定在案。本院原確定判決既已認定本件原處分已合法送
      達再審原告，則原確定判決自係認原處分已因送達而發生
      行政處分之效力。至原核定補徵稅額及罰鍰之處分書是否
      於繳款書所載限繳日期前送達，核與該處分已因送達而發
      生之效力無影響（於本件亦與再審原告申請復查之行政救
      濟權益無涉）；而送達證書亦僅為送達之證明方法。故再
      審意旨所為原課稅處分因自始未於繳納稅捐日前合法送達
      再審原告，屬無效之行政處分，原確定判決未命再審被告
      就合法送達之事實負舉證責任，有違反證據法則之適用法
      規顯有錯誤情事云云之指摘，核屬其個人法律上歧異之見
      解，依上開所述，自難指為原確定判決有適用法規顯有錯
      誤情事。從而，再審原告提起本件再審之訴，揆諸首揭說
      明，為顯無再審理由，應予駁回。
據上論結，本件再審之訴為顯無再審理由，依行政訴訟法第278
條第2項、第98條第3項前段，判決如主文。
中　　華　　民　　國　　96　　年　　8　　 月　　2　　 日
                  第一庭審判長法  官　高　啟　燦
                              法  官  黃　璽　君
                              法  官　廖　宏　明
                              法  官　楊　惠　欽
                              法  官　林　樹　埔
以  上  正  本  證  明  與  原  本  無  異
中　　華　　民　　國　　96　　年　　8　　 月　　2　　 日
　　　　　　　　　　　　　　　書記官　張　雅　琴
